臺灣臺北地方法院刑事判決　　　　　　　100年度易字第429號
公　訴　人　臺灣臺北地方法院檢察署檢察官
被　　　告　包銘慶
上列被告因違反毒品危害防制條例案件，經檢察官提起公訴（一
○○年度毒偵字第二○○號），本院判決如下：
    主  文
包銘慶施用第二級毒品，處有期徒刑陸月，如易科罰金，以新臺
幣壹仟元折算壹日。
    事  實
一、包銘慶前於(一)民國九十七年間，因施用毒品而違反毒品危害
    防制條例案件，經本院以九十七年度毒聲字第二○七號裁定
    送觀察、勒戒後，認有繼續施用之傾向，再經本院以九十七
    年度毒聲字第七三四號裁定令入戒治處所施以強制戒治，於
    九十八年六月六日停止其處分出所，並經臺灣臺北地方法院
    檢察署（下稱臺北地檢署）檢察官以九十八年度戒毒偵字第
    一五○號不起訴處分書為不起訴處分確定；嗣於(二)九十九年
    間，因施用毒品而違反毒品危害防制條例案件，經本院以九
    十九年度易字第九九四號刑事判決，判處有期徒刑五月確定
    ；再於(三)九十九年間，因施用毒品而違反毒品危害防制條例
    案件，經本院以九十九年度易字第二○三五號刑事判決，判
    處有期徒刑三月確定，上開(二)(三)之案件嗣經本院以九十九年
    度聲字第二七七五號裁定應執行有期徒刑七月確定（於本件
    均不構成累犯）。
二、包銘慶仍不知悛悔，基於施用第二級毒品甲基安非他命（下
    稱甲基安非他命）之犯意，於九十九年十一月二十七日十三
    時許，在新北市新店區○○○○路某友人住處內，以將甲基
    安非他命置於玻璃球內燒烤後吸食煙霧之方式，施用甲基安
    非他命一次。嗣包銘慶因上開一之(二)(三)違反毒品危害防制條
    例案件，遭臺北地檢署發布通緝，而於同年月三十日二十三
    時三十分許，在新北市○○區○○路與車子路交岔路口為警
    緝獲，乃接受調查，經警採集其尿液送驗發現呈安非他命、
    甲基安非他命陽性反應，始悉上情。
三、案經新北市政府警察局新店分局報告臺北地檢署檢察官偵查
    起訴。
    理  由
一、認定事實所憑之證據：
  (一)證據能力之認定：
    按被告以外之人於審判外之言詞或書面陳述，除法律有規定
    者外，不得作為證據；又被告以外之人於審判外之陳述，雖
    不符合同法第一百五十九條之一至第一百五十九條之四之規
    定，但經當事人於審判程序同意作為證據，法院審酌該言詞
    陳述或書面陳述作成時之情況，認為適當者，亦得為證據；
    又當事人、代理人或辯護人於法院調查證據時，知有第一百
    五十九條第一項不得為證據之情形，而未於言詞辯論終結前
    聲明異議者，視為有前項之同意，刑事訴訟法第一百五十九
    條第一項及第一百五十九條之五分別定有明文。查本判決下
    列所引用之各項證據方法之證據能力，公訴人及被告包銘慶
    於本院準備程序及審判期日中均未予爭執，且迄至言詞辯論
    終結前亦未再聲明異議（本院一○○年三月七日審判筆錄參
    照），本院審酌該等言詞陳述及書面陳述作成時之情況，並
    無不宜作為證據之情事，依刑事訴訟法第一百五十九條之五
    之規定，自得作為證據，合先敘明。
  (二)上開事實二之部分，業據被告包銘慶於本院一○○年三月七
    日審理時供承不諱（本院當日審判筆錄參照），且其於上揭
    時、地為警緝獲時所採集之尿液，經送臺灣檢驗科技股份有
    限公司以ＥＩＡ酵素免疫分析法初步檢驗及ＧＣ／ＭＳ氣相
    層析／質譜儀法確認檢驗，結果發現有安非他命、甲基安非
    他命陽性反應，此有該公司九十九年十二月十日濫用藥物檢
    驗報告一紙附卷足憑（毒偵卷第十四頁參照），是由上開補
    強證據，足認被告任意性自白核與事實相符，堪以採信。本
    件事證明確，被告之犯行堪以認定，應予依法論科。
二、論罪科刑之法律適用：
  (一)按甲基安非他命為毒品危害防制條例第二條第二項第二款所
    列之第二級毒品，是核被告包銘慶所為，係犯毒品危害防制
    條例第十條第二項之施用第二級毒品罪。其施用甲基安非他
    命前後持有甲基安非他命之低度行為，應為施用甲基安非他
    命之高度行為所吸收，不另論罪。
  (二)爰審酌被告前已曾因施用毒品，經法院裁定送觀察、勒戒、
    強制戒治及判刑確定，仍未能把握自新機會，徹底戒除施用
    毒品之惡習，再度施用足以導致人體機能發生依賴性、成癮
    性及抗藥性等障礙之甲基安非他命，惟念其施用毒品乃戕害
    自身身心健康，尚未危及他人，及犯罪後坦承犯行，態度尚
    稱良好，兼衡其犯罪動機、手段、施用毒品之次數等一切情
    狀，量處如主文所示之刑，並諭知易科罰金之折算標準。
據上論斷，應依刑事訴訟法第二百九十九條第一項前段，毒品危
害防制條例第十條第二項，刑法第十一條前段、第四十一條第一
項前段，判決如主文。
本案經檢察官林彥均到庭執行職務。
中    華    民    國   100    年    3     月    21    日
                  刑事第五庭    法  官  張詩芸
以上正本證明與原本無異。
如不服本判決應於收受送達後10日內向本院提出上訴書狀，並應
敘述具體理由；其未敘述上訴理由者，應於上訴期間屆滿後20日
內向本院補提理由書（均須按他造當事人之人數附繕）「切勿逕
送上級法院」。
                                書記官  宋德華
中    華    民    國   100    年    3     月    22    日
附錄本案論罪科刑法條全文
毒品危害防制條例第十條
施用第一級毒品者，處六月以上五年以下有期徒刑。
施用第二級毒品者，處三年以下有期徒刑。